# PPP项目 SPV 公司未融资借用社会资本方的资金，社会资本方退出资金使用费问题

提问人：Ivyqiao 时间：2022-03-30 11:11:21
PPP项目 2021 年 12 月 31 日施工完毕，未进入运营期；施工期间SPV公司未进行融资，无建设期利息，截止 2021 年 12 月 31 日长期应付款2.4亿，为社会资本方施工期间陆续投入的资金，现在社会资本方退出，要求给予使用资金的利息补偿。问题是1.社会资本方2.4亿的资金占用费的补偿该不该给？因为预算中没有建设期利息。2.社会资本方的2.4亿元的利息补偿能不能视同建设期利息计入项目？

回答人：chenyiwei
1 、“该不该给”是社会资本方和政府方双方协商沟通的问题，是法律问题而不是会计专业问题，我们不应发表意见。
2 、如果给予利息补偿的，则会计上不应计入PPP项目资产的成本（因为已经建设完成，且原合同中无约定，故不满足资本化条件）。